# 请教陈版主，自建筑物用地取得土地证以后，如何进行会计处理？

提问人：小蘑菇想提 问 时间：2021-03-03 13:33:05
请教陈版主
公司购买一块用地准备自建办公楼，其中部分出租。取得土地证以后，该土地使用权如何进行会计处理？何时开始摊销？是否有税会差异？建楼竣工后，需要如何做后续处理？
多谢版主不吝赐教！

回答人：chenyiwei
在建设期间，如果无法合理区分未来自用和出租两部分的成本，可以将全部成本暂通过“在建工程”科目归集，到转固时再根据预定用途分别转入固定资产和投资性房地产。建设期间土地使用权单列为无形资产，其建设期间的摊销额计入在建工程成本。

提问人：小蘑菇想提 问 时间：2021-03-05 17:51:00
在建期间的土地摊销额计入在建工程成本，等转固时部分转入固定资产，后续就会进入固定资产折旧了。相当于有部分土地摊销额入固定资产折旧，是么？这个有会计准则支持么？

回答人：chenyiwei
可以这样理解，